【裁判字號】    98,交易,9
【裁判日期】    980511
【裁判案由】    過失傷害
【裁判全文】
臺灣桃園地方法院刑事判決               98年度交易字第9號
公  訴  人  臺灣桃園地方法院檢察署檢察官
被      告  乙○○
上列被告因過失傷害案件，經檢察官提起公訴（97年度偵字第
17489 號、第21711 號），被告於準備程序進行中就被訴事實為
有罪之陳述，經告知簡式審判程序之旨，並聽取當事人之意見後
，本院裁定由受命法官獨任進行簡式審判程序，判決如下：
    主  文
乙○○因過失傷害人致重傷，處有期徒刑伍月，如易科罰金，以
新臺幣壹仟元折算壹日。
    事  實
一、乙○○於民國97年5 月17日晚上11時10分許，駕駛車牌號碼
    為5817─TQ號之自用小客車，沿桃園縣桃園市○○路往桃園
    火車站方向行駛，行經桃園市○○路271 號前之際，本應注
    意行駛時應注意車前狀況，並隨時採取必要安全措施之規定
    ，且依當時情形並無不能注意之情事，竟疏未注意，貿然通
    過上開路段，適張均藤正由民生路350 號處往民生路271 號
    處方向通過該馬路之際，乙○○因而不慎撞及行經該處之行
    人張均藤，致張均藤當場受有頭部外傷併腦血管破裂出血、
    腹部鈍傷併脾破裂及左手無名指骨折等重傷害，經治療後仍
    遺有意識不清、四肢僵硬無力及無法言語等情。乙○○對於
    前來處理之桃園縣政府警察局桃園交通分隊警員嵇陳熹坦承
    為本件車禍事故之肇事人，自首而接受裁判。
二、案經被害人張均藤之配偶甲○○訴由桃園縣政府警察局桃園
    分局報告臺灣桃園地方法院檢察署檢察官偵查起訴。
    理  由
壹、程序事項
一、按被告以外之人於審判外之陳述，雖不符同法第159 條之1
    至之4 之規定，而經當事人於審判程序同意作為證據，法院
    審酌該言詞陳述或書面陳述作成時之情況，認為適當者，亦
    得為證據，刑事訴訟法第159 條之5 第1 項定有明文。查本
    件被告及檢察官於審判程序中就下述證據資料屬傳聞證據，
    且不符刑事訴訟法第159 條之1 至之4 之規定者，均同意作
    為證據，而本院審酌各該證據資料作成時之一切客觀情況，
    認為適當，故得為證據。
二、再按「除被告所犯為死刑、無期徒刑、最輕本刑為3年以上
    有期徒刑之罪或高等法院管轄第1審案件者外，於前條第1項
    程序進行中，被告先就被訴事實為有罪之陳述時，審判長得
    告知被告簡式審判程序之旨，並聽取當事人、代理人、辯護
    人及輔佐人之意見後，裁定進行簡式審判程序。」刑事訴訟
    法第273條之1第1項定有明文。查本件被告所犯上開刑法第
    284條第1項後段之罪，其法定刑並非最輕本刑為3年以上有
    期徒刑之罪，且被告於本院98年4 月20日準備程序進行中，
    復就被訴之事實為有罪之陳述，經告知被告簡式審判程序之
    旨，被告及公訴人對於本件改依簡式審判程序審理亦均表示
    同意，是本院即依前揭刑事訴訟法規定，裁定本件進行簡式
    審判程序，附此敘明。
貳、認定犯罪事實之證據及理由：
一、上開犯罪事實，業據被告乙○○於本院審理時坦承不諱，復
    有道路交通事故現場圖、道路交通事故調查報告表(一)、(二)以
    及現場暨車損照片共計8幀在卷可資佐證，足認被告於前開
    時、地駕車肇事之事實明確。另按汽車行駛時，駕駛人應注
    意車前狀況，必隨時採取必要之安全措施，道路交通安全規
    則第94條第3 項定有明文，被告駕車自應注意上開交通安全
    之相關規定，且並無不能注意之情事，猶疏未注意於上開時
    地行駛車輛時，貿然撞擊行經馬路之被害人張均藤，以致被
    害人受有上揭無法回復之重傷害，被告對於上開駕車肇事並
    使人受傷之行為具有過失責任自明，至被害人本身雖亦任意
    穿越馬路，違反道路交通安全規則第134 條第2 款之規定，
    是其對本件交通事故之發生，顯與有過失，然此尚不能減免
    被告過失傷害刑責。又本件被害人確因被告上開過失駕駛行
    為，受有頭部外傷併腦血管破裂出血、腹部鈍傷併脾破裂及
    左手無名指骨折等重傷害，亦有長庚紀念醫院診斷證明書2
    張（參見臺灣桃園地方法院檢察署97年度偵字第17489 號卷
    第22、34頁）及長庚紀念醫院出院病例摘要1 份（參見上揭
    偵卷第36-42 頁）附卷可資為憑，是被告之過失行為與被害
    人所受之傷害結果間，具有相當因果關係，是以本件事證明
    確，被告上開犯行洵堪認定，應依法論科。
二、核被告所為，係犯刑法第284條第1項後段之過失致重傷害罪
    。被告前因搶奪案件，經本院於民國95年2 月6 日以94年度
    訴字第2354號判處有期徒刑9 月確定，嗣又因違反毒品危害
    防制條例案件，於同年5 月29日經本院以95年度訴字第676
    號判決分別判處有期徒刑1 年3 月及7 月，定應執行刑1 年
    8 月確定，2 罪接續執行，甫於96年10月8 日縮短刑期執畢
    出監，此有臺灣高等法院被告前案紀錄表1 份附卷可按，惟
    其於5 年內因過失犯本件有期徒刑以上之罪，自非累犯。又
    查被告於駕車肇事之後，在有偵查犯罪職權之公務員發覺前
    ，即向前往現場處理之桃園縣政府警察局桃園交通分隊警員
    嵇晨曦表示係肇事人，自首而接受裁判一情，有桃園縣政府
    警察局道路交通事故肇事人自首情形紀錄表1 張附卷可按（
    參見上揭偵卷第23頁），爰依刑法第62條前段規定減輕其刑
    。爰審酌被告對於本件車禍事故之發生，有顯而易見之過失
    ，並造成被害人事發後受有經治療後仍遺有意識不清、四肢
    僵硬無力及無法言語等情，等重傷害，損害情節非輕，復參
    酌被告過失程度以及事發後已坦承本件過失行為，犯後態度
    尚稱良好，惟迄未能與告訴人達成和解等一切情狀，量處如
    主文所示之刑，並諭知易科罰金之折算標準，以資警惕。
據上論斷，應依刑事訴訟法第273條之1第1項、第299條第1項前
段，刑法第284 條第1 項後段、第62條前段、第41條第1 項前段
，刑法施行法第1 條之1 ，判決如主文。
本案經檢察官柯博齡到庭執行職務。
中    華    民    國    98    年    5     月    11    日
                  刑事第五庭    法  官    江春瑩
以上正本證明與原本無異。
如不服本判決應於收受判決後10日內向本院提出上訴書狀，並應
敘述具體理由。其未敘述上訴理由者，應於上訴期間屆滿後20日
內向本院補提理由書 (均須按他造當事人之人數附繕本)「 切勿
逕送上級法院」。
                                書記官    羅婉榕
中    華    民    國    98    年    5     月    11    日
附錄本件論罪科刑法條全文
中華民國刑法第284 條（過失傷害罪）
因過失傷害人者，處6 月以下有期徒刑、拘役或5 百元以下罰金
，致重傷者，處1 年以下有期徒刑、拘役或5 百元以下罰金。
從事業務之人，因業務上之過失傷害人者，處1 年以下有期徒刑
、拘役或1 千元以下罰金，致重傷者，處 3 年以下有期徒刑、
 拘役或2 千元以下罰金。


司法院資訊處製作；財團法人民間司法改革基金會備份。
